# 陈老师，请问一下关于IFRS中计量available for sale investment

提问人：teresa82_wu 时间：2014-02-24 17:34:54
我上ACCA课的时候老师说:At initial recognition an entity may elect to present any changes in fair value through other comprehensive income in respect of the investment in equity instruments of another entity, as long as the investment is not held for trading. 我就是想问这个available for sale investment和这个investment held for trading的区别，因为一个好像fair value的变动计入OCI,一个是计入Profit or loss.陈老师，不知道这样的理解正确吗？

回答人：chenyiwei
这两类金融资产的区别，你查一下IAS 39（或IFRS 9）或CAS 22，里面规定很清楚。

提问人：teresa82_wu 时间：2014-02-24 14:14:50
陈老师，我今天阅读了一份年报，里面有一个available for sale investment,年报中讲这个investment的fair value 的变动计入了other comprehensive income。我上ACCA课程的时候，老师说计入other comprehensive income的financial instrument一定是equity instrument,而且不能使held for sale investment.那这个available for sale investment和held for sale investment 计量方法是不一样的吗？因为很早以前考的CPA，对于financial instrument都不是非常了解。请老师指教一下。谢谢。

回答人：chenyiwei
“计入other comprehensive income的financial instrument一定是equity instrument”不恰当，债权性投资也可以计入可供出售金融资产，而且可供出售债权类投资可以继续按照摊余成本计算利息收入，只是摊余成本和公允价值之间的差额要计入OCI。 held for sale investment即交易性金融资产，其期末也按照公允价值计量，但其变动直接计入损益。并且对于划分为交易性金融资产的债权性投资不采用摊余成本计提利息。

提问人：teresa82_wu 时间：2014-02-24 20:15:21
陈老师，是不是available for sale investment就是所谓的可供出售的金融资产；held for sale investment就所谓的交易性金融资产。可供出售的金融资产的公允价值变动损益要计入OCI;而交易性金融资产的公允价值变动损益计入损益。不知道这样的理解是否正确？

回答人：chenyiwei
是这样。